【裁判字號】    95,訴,11
【裁判日期】    950210
【裁判案由】    違反毒品危害防制條例
【裁判全文】
臺灣屏東地方法院刑事判決                95年度訴字第11號
公  訴  人  臺灣屏東地方法院檢察署檢察官
被      告  甲○○
上列被告因違反毒品危害防制條例案件，經檢察官提起公訴（94
年度毒偵字第2548號），被告就被訴事實為有罪之陳述，本院裁
定改依簡式審判程序審理，判決如下：
    主  文
甲○○連續施用第一級毒品，處有期徒刑捌月。扣案含有海洛因
成分之殘渣袋壹個，沒收銷燬之；注射針筒拾捌支，均沒收。又
施用第二級毒品，處有期徒刑月。扣案之甲基安非他命壹包（
驗後毛重：零點貳貳公克、驗後淨重：零點零肆公克）、含有甲
基安非他命成分之吸食器壹組，均沒收銷燬之。應執行有期徒刑
拾月，扣案之甲基安非他命壹包（驗後毛重：零點貳貳公克、驗
後淨重：零點零肆公克）、含有海洛因成分之殘渣袋壹個、含有
甲基安非他命成分之吸食器壹組，均沒收銷燬之；注射針筒拾捌
支，均沒收。
    事  實
一、甲○○前因施用毒品案件，經本院94年度毒聲字第108 號裁
    定送觀察、勒戒後，認無繼續施用毒品傾向，於94年6 月14
    日釋放出所，並由臺灣屏東地方法院檢察署檢察官以94年度
    毒緝字第46號不起訴處分確定。詎其猶不知悔改，仍未戒除
    毒癮，於觀察、勒戒執行完畢釋放後，5 年內復基於施用第
    一級毒品海洛因之概括犯意，自94年10月1 日起至94年10月
    6 日15時許止，以2 天施用1 次之頻率，將海洛因加礦泉水
    稀釋後以注射針筒注射之方式，在其位於屏東縣佳冬鄉○○
    村○○路75號住處，連續施用海洛因多次；另基於施用第二
    級毒品甲基安非他命之犯意，於94年10月6 日18時許採尿時
    起回溯5 日內之某時，以燒烤甲基安非他命產生煙氣以口鼻
    吸食之方式，在上開住處施用甲基安非他命1 次（起訴意旨
    雖記載甲○○施用甲基安非他命多次之事實，惟經蒞庭檢察
    官當庭更正為僅施用1 次）。嗣於94年10月6 日17時30分許
    ，為警持搜索票在其上開住處搜索查獲，並扣得甲基安非他
    命1 包（驗前毛重：0.24公克、驗前淨重：0.06公克；驗後
    毛重：0.22公克、驗後淨重：0.04公克）、含有第二級毒品
    甲基安非他命成分之吸食器1 組、含有第一級毒品海洛因成
    分之殘渣袋1 個、其所有預備供施用第一級毒品海洛因所用
    之針筒18支，始知上情。
二、案經屏東縣警察局枋寮分局報請臺灣屏東地方法院檢察署檢
    察官偵查起訴。
    理  由
一、上開事實，迭據被告甲○○於警詢、偵查中及本院審理時均
    坦承不諱，且被告為警查獲時採尿送驗結果，呈嗎啡（即海
    洛因水解後之反應）之陽性反應，有臺灣檢驗科技股份有限
    公司94年10月28日KH2005A0000000號濫用藥物尿液檢驗報告
    1 紙在卷可證。又扣案之白色晶體1 包（驗前毛重：0.24公
    克、驗前淨重：0.06公克、驗後毛重：0.22公克、驗後淨重
    ：0.04公克），經送高雄醫學大學附設中和紀念醫院檢驗結
    果呈甲基安非他命之陽性反應；扣案之殘渣袋1 個，送同院
    檢驗結果含海洛因之陽性反應，顯然沾附有第一級毒品海洛
    因之事實；另扣案之吸食器1 組，送同院檢驗結果含甲基安
    非他命之陽性反應，顯然沾附有第二級毒品甲基安非他命之
    事實，有該院95年1 月24日檢驗報告1 紙在卷可按。上述鑑
    驗結果，均係檢驗機關本於專業知識及以精密儀器或科學檢
    驗方法所得之結論，自可憑信，足見被告自白與事實相符，
    堪以採信。此外，復有被告所有之注射針筒18支扣案可證。
    足見，被告自白與事實相符，堪以採信。
二、至被告為警查獲時採尿送驗結果呈甲基安非他命陰性反應，
    雖有上開濫用藥物尿液檢驗報告1 份在卷可稽，然依濫用藥
    物尿液檢驗作業準則第18條至第20條規定，尿液初步檢驗結
    果在閾值以上或有疑義之尿液檢體，應再以氣相層析質譜分
    析方法進行確認檢驗。而毒品甲基安非他命陽性反應之判定
    標準，即閾值須為甲基安非他命濃度大於等於500ng/ml，且
    安非他命濃度大於等於200ng/ml，倘未達上述標準，則應判
    定為陰性，惟司法案件之濫用藥物尿液，必要時得採用最低
    可定量濃度（即儀器可確認檢測物並定量檢測物之最低濃度
    ）為閾值，不受上述規定限制。故可知尿液檢驗報告所載陰
    性或陽性之判定，尚受檢驗機關所設定閾值標準之影響。查
    被告於警詢、偵查中及本院審理中始終自白其確有施用甲基
    安非他命之事實，且依上開檢驗報告所示，被告之尿液中所
    含甲基安非他命濃度高達1992ng/ml ，而安非他命類濃度亦
    已達134ng/ml，遠高於甲基安非他命最低可定量濃度即80ng
    /ml 之標準，自可認其尿液中確有甲基安非他命成分存在，
    此與偽陽性或偽陰性無關。況人體經施用甲基安非他命後，
    其於尿液中排出之最長時限，受施用劑量、施用方式、個人
    體質及其代謝情況等因素影響，因個案而異，而有濃度高低
    之差異，且一般可檢出之最長時限為服用後1 至5 天等情，
    有法務部法醫研究所93年7 月21日法醫毒字第0930002471號
    函、行政院衛生署管制藥品管理局93年7 月22日管檢字第09
    30006615號函各1 紙在卷可參。是以，被告尿液中既含有甲
    基安非他命之成分，僅其濃度低於臺灣檢驗科技股份有限公
    司認定陽性反應之標準閾值而已，尚不足影響被告自白之可
    信性，自亦不能據此即否定被告確有施用第二級毒品甲基安
    非他命之事實。
三、又被告前因施用毒品案件，經本院94年度毒聲字第108 號裁
    定送觀察、勒戒後，認無繼續施用毒品傾向，於94年6 月14
    日釋放出所，並由臺灣屏東地方法院檢察署檢察官94年度毒
    緝字第46號不起訴處分確定，此有臺灣屏東地方法院檢察署
    刑案資料查註紀錄表及臺灣高等法院被告全國前案紀錄表各
    1 份在卷可參。從而，本件事證明確，被告犯行堪予認定。
四、查海洛因及甲基安非他命分屬毒品危害防制條例第2 條第 2
    項第1 款、第2 款所稱之第一級、第二級毒品，均不得持有
    、施用，被告竟持以施用，核其所為，係犯同條例第10條第
    1 項之施用第一級毒品罪及同條第2 項之施用第二級毒品罪
    。其施用前持有海洛因及甲基安非他命之低度行為，應為施
    用之高度行為所吸收，均不另論罪。其先後多次施用海洛因
    之行為，時間緊接，觸犯構成要件相同之罪名，顯係基於概
    括犯意反覆為之，為連續犯，應以1 罪論，並加重其刑。其
    所犯上述2 罪，犯意各別，行為互異，應予分別論罪，合併
    處罰。爰審酌被告素行非佳，經觀察、勒戒後，仍未能戒除
    毒癮，顯見其無戒毒悔改之意，惟念其施用毒品乃自戕行為
    ，及其施用毒品之期間、次數、犯罪後坦認犯行，態度尚稱
    良好等一切情狀，分別量處如主文所示之刑，並定其應執行
    之刑。扣案之甲基安非他命1 包（驗後毛重：0.22公克、驗
    後淨重：0.04公克），為第二級毒品，已如前述；含有第一
    級毒品海洛因成分之殘渣袋1 個及含有第二級毒品甲基安非
    他命成分之吸食器1 組，因與第一級毒品海洛、第二級毒品
    甲基安非他命無法分離，均應依毒品危害防制條例第18條第
    1 項前段規定沒收銷燬之。另扣案之注射針筒18支，經送同
    院檢驗結果雖呈海洛因、甲基安非他命陰性反應，惟該18支
    注射針筒係被告所有，供其預備施用第一級毒品海洛因所用
    之物，業據其供明在卷，併依刑法第38條第1 項第2 款規定
    宣告沒收之。至前開甲基安非他命因鑑驗而耗損0.02公克部
    分，因顯已滅失，爰不另為沒收銷燬之諭知，併此敘明。
據上論斷，應依刑事訴訟法第273 條之1 第1 項、第299 條第 1
項前段，毒品危害防制條例第10條第1 項、第2 項、第18條第 1
項前段，刑法第11條、第56條、第51條第5 款、第38條第1 項第
2款，判決如主文。
本案經檢察官鍾仁松到庭執行職務。
中    華    民    國    95    年    2     月    10    日
                  刑事第二庭  法  官   蘇碧珠
右正本證明與原本無異。
如不服本判決應於收受本判決送達後十日內向本院提出上訴書狀
，其未敘述上訴理由者，並得於提起上訴後十日內向本院補提理
由書狀（均須按他造當事人之人數附繕本）「切勿逕送上級法院
」
                              書記官   賀燕花
中    華    民    國    95    年    2     月    10    日
附錄本案論罪科刑法條全文
毒品危害防制條例第10條：
施用第一級毒品者，處6月以上5年以下有期徒刑。
施用第二級毒品者，處3年以下有期徒刑。


司法院資訊處製作；財團法人民間司法改革基金會備份。
